【裁判字號】    98,易,171
【裁判日期】    980430
【裁判案由】    竊盜
【裁判全文】
臺灣雲林地方法院刑事判決               98年度易字第171號
公  訴  人  臺灣雲林地方法院檢察署檢察官
被      告  丁○○
上列被告因竊盜案件，經檢察官提起公訴（98年度偵字第1013號
），被告就被訴事實為有罪之陳述，本院進行簡式審判程序，判
決如下：
    主  文
丁○○犯竊盜罪，處有期徒刑伍月，扣案之鑰匙壹支沒收。又犯
竊盜罪，處有期徒刑伍月，扣案之鑰匙壹支沒收。應執行有期徒
刑玖月，扣案之鑰匙壹支沒收。
    事  實
一、丁○○於民國97年11月29日下午8 、9 時許，行經雲林縣土
    庫鎮○○路48號土庫鎮立圖書館附近，見乙○○○所有車牌
    號碼MMD-605 號重型機車停放於該處，竟意圖為自己不法之
    所有，以其所有之機車鑰匙1 支啟動電源發動引擎之方式，
    竊取乙○○○所有之上開機車1 輛，得手後，供己代步使用
    ，嗣於97年11月30日上午6 時許，將之棄置於上開圖書館附
    近，距離原竊車地點約50公尺處（該輛機車於97年11月30日
    上午8 時10分許，由民眾許金泉尋獲，經乙○○○於97年12
    月1 日下午1 時42分許領回）。復於97年12月1 日下午1 時
    許，行經雲林縣土庫鎮順天里新建1 號土庫鎮老人會館旁，
    見甲○○所有車牌號碼NVH-287 號重型機車停放於該處，又
    意圖為自己不法之所有，同樣以前揭機車鑰匙啟動電源發動
    引擎之方式，竊取甲○○所有之上開機車，得手後，將之作
    為代步工具，於97年12月1 日下午4 時許，因該機車汽油耗
    盡，即棄置於雲林縣虎尾鎮虎尾農工旁公園附近（該機車於
    98年1 月31日上午8 時30分許，在彰化縣埔鹽鄉○○村○○
    路2 巷12之2 號尋獲，已於98年1 月31日下午6 時26分許發
    還予甲○○）。嗣於97年12月1 日下午5 時30分許，在雲林
    縣虎尾鎮○○路與新生路口之「統一超商」前，竊取車牌號
    碼MMI-767 號重型機車時，遭監視器錄影為警查獲，並扣得
    機車鑰匙3 支（此部分經臺灣雲林地方法院檢察署檢察官以
    98年度偵字第116 號聲請簡易判決處刑，經本院以98年度虎
    簡字第47號判處有期徒刑2 月）。嗣丁○○在其上開竊盜犯
    行尚未被有偵查犯罪職權之公務員發覺前，在雲林縣警察局
    虎尾分局虎尾派出所接受詢問時主動供出犯罪事實，自首並
    接受裁判。
二、案經雲林縣警察局虎尾分局報告臺灣雲林地方法院檢察署檢
    察官偵查起訴。
    理  由
一、本件被告丁○○所犯係死刑、無期徒刑、最輕本刑為3 年以
    上有期徒刑以外之罪，被告就被訴事實為有罪之陳述，經本
    院裁定以簡式審判程序審理，依刑事訴訟法第273 條之2、
    同法第159 條第2 項之規定，不適用傳聞法則有關限制證據
    能力之相關規定，合先敘明。
二、上揭事實，業據被告丁○○於警詢及偵審中坦承不諱，且經
    證人即被害人乙○○○、甲○○分別於警詢時證述明確，並
    有甲○○出具之贓物認領保管單1 紙、雲林縣警察局車輛尋
    獲電腦輸入單2 紙、查證照片4 張在卷可稽，足認被告自白
    與事實相符，堪可採信。本件事證明確，被告犯行堪以認定
    ，應依法論科。
三、核被告2 次竊盜行為，均係犯刑法第320 條第1 項之竊盜罪
    。又被告前後2 次竊盜犯行，犯意各別，應分論併罰。而按
    刑法第62條所謂發覺，固非以有偵查犯罪權之機關或人員確
    知其人犯罪無誤為必要，而於對其發生嫌疑時，即得謂為已
    發覺，但此項對犯人之嫌疑，仍須有確切之根據得為合理之
    可疑者，始足當之，若單純主觀上之懷疑，要不得謂已發生
    嫌疑（最高法院72年度臺上字第641 號判決意旨參照）。本
    件係警方於97年12月3 日下午4 時25分許，在雲林縣土庫鎮
    ○○里○○路土庫國小後門，查獲被告涉嫌竊盜車牌號碼
    MMI-676 號機車，因車牌號碼MMD-605 號、NVH-287 號機車
    失竊案之發生地點及時間與被告所涉車牌號碼MMI-767 號機
    車竊案相近，經聯繫被告到案說明，被告主動到案並承認該
    2 件機車竊盜案為其所為，有雲林縣警察局虎尾分局警員製
    作之自首情形紀錄表1 份在卷足憑（本院卷第19頁），足認
    在被告接受詢問時供出犯罪事實前，警員對被告是否涉及車
    牌號碼MMD-605 號、NVH-287 號機車竊盜案，僅係主觀上有
    所懷疑，不能認為已發覺，是本案被告所犯2 次竊盜犯行，
    均係於有偵查犯罪職權之公務員發覺前，由被告自行供出，
    所為合於自首之規定，均依刑法第62條前段之規定各減輕其
    刑。爰審酌被告年紀尚輕，已有多次竊盜機車前科，仍不思
    悔改，再次竊取他人機車，造成他人財產上之損害，惟其所
    竊得之機車均已發還予被害人，及其犯罪之動機、犯後坦承
    犯行、職業、學歷等一切情狀，分別量處如主文所示之刑，
    並定其應執行之刑。另案扣押之鑰匙3 支，其中1 支係被告
    所有供本件2 次竊盜犯罪所用之物，業據其供明在卷，應依
    刑法第38條第1 項第2 款之規定宣告沒收。
四、至檢察官以被告前於97年6 、7 月間因3 次竊盜案件，經本
    院以97年度易字第623 號判處應執行有期徒刑6 月確定，被
    告年輕力壯，不思正當營生，已有3 次竊盜犯行甫經判決，
    仍毫無悔改之意，而聲請諭知被告於刑之執行前入勞動場所
    強制工作。然按竊盜犯及與竊盜案件有關之贓物犯，其保安
    處分之宣告及執行，依竊盜犯贓物犯保安處分條例之規定；
    18歲以上之竊盜犯、贓物犯有犯罪之習慣者，固得諭知於刑
    之執行前，令入勞動場所強制工作，惟其應執行之刑未達1
    年以上者，則不適用之，竊盜犯贓物犯保安處分條例第1 條
    、第2 條第4 項規定甚明。本件此次就被告所犯2 竊盜罪，
    各判處有期徒刑5 月，並定其應執行刑為有期徒刑9 月，所
    量處之本刑既未達1 年以上，則依前開說明，自不得適用竊
    盜犯贓物犯保安處分條例之規定宣告強制工作處分，併此敘
    明。
據上論斷，應依刑事訴訟法第273 條之1 第1 項、第299 條第1
項前段，刑法第320 條第1 項、第62條前段、第51條第5 款，刑
法施行法第1 條之1 第1 項、第2 項前段，判決如主文。
本案經檢察官丙○○到庭執行職務。
中    華    民    國    98    年    4     月    30    日
                  刑事第四庭    法  官  王  素  珍
以上正本證明與原本無異。
如不服本判決應於收受判決後10日內向本院提出上訴書狀，並應
敘述具體理由；其未敘述上訴理由者，應於上訴期間屆滿後20日
內向本院補提理由書（均須按他造當事人之人數附繕本）。「切
勿逕送上級法院」。
                                書記官  吳  伊  婷
中    華    民    國    98    年    4     月    30    日
附錄本案論罪科刑法條：
中華民國刑法第320條第1項
（普通竊盜罪、竊佔罪）
意圖為自己或第三人不法之所有，而竊取他人之動產者，為竊盜
罪，處5 年以下有期徒刑、拘役或5 百元以下罰金。
意圖為自己或第三人不法之利益，而竊佔他人之不動產者，依前
項之規定處斷。
前二項之未遂犯罰之。


司法院資訊處製作；財團法人民間司法改革基金會備份。
